【裁判字號】    94,訴,457
【裁判日期】    950518
【裁判案由】    兒童及少年性交易防制條例
【裁判全文】
臺灣嘉義地方法院刑事判決               94年度訴字第457號
公  訴  人  臺灣嘉義地方法院檢察署檢察官
被      告  乙○○
選任辯護人  蕭敦仁律師
被      告  甲○○
選任辯護人  林彥百律師
上列被告因違反兒童及少年性交易防制條例案件，經檢察官提起
公訴（九十四年度偵字第三八五一、四三四五號），本院判決如
下：
    主  文
乙○○共同連續意圖營利，而媒介使未滿十八歲之人為性交易，
處有期徒刑肆年，併科罰金新臺幣陸萬元，罰金如易服勞役，以
新臺幣玖佰元折算壹日。扣案之行動電話貳支（門號分別為00
00000000號及0000000000號）均沒收。
甲○○共同連續意圖營利，而媒介使未滿十八歲之人為性交易，
處有期徒刑年貳月，併科罰金新臺幣參萬元，罰金如易服勞役
，以新臺幣玖佰元折算壹日，扣案之行動電話貳支（門號分別為
0000000000號及0000000000號）均沒收。
    事  實
一、乙○○（綽號小蔡、蔡哥）與甲○○共同基於媒介使未滿十
    八歲之Ａ女（民國七十七年五月二十一日生，警卷編號0000
    0000號，真實姓名及年籍詳卷，以下簡稱Ａ女）為性交易以
    營利之概括犯意聯絡，由乙○○自九十四年四月上旬某日起
    ，知悉有不特定客人撥打電話0000000000號及其
    他行動電話，欲找小姐為性交易時，起先以刺探方式詢問Ａ
    女是否有意願為性交易，經知悉其有此意願後，乙○○即連
    續媒介並載送Ａ女至約定地點為性交易，每次性交易代價為
    新台幣（下同）二千二百元至四千元不等，由Ａ女分得一千
    一百元，其餘均歸乙○○所有；迨媒介並載送多次後，乙○
    ○自九十四年六月中旬起僱用甲○○（綽號雄哥），由乙○
    ○招攬男客後，以行動電話告知甲○○性交易地點及價格等
    細節，再由甲○○以0000000000號行動電話與Ａ
    女之0000000000號之行動電話聯絡，並由甲○○
    連續駕駛車牌號碼ＩＵ－一三九二號自用小客車接送Ａ女至
    約定地點，與不特定男客進行性交易多次，甲○○每次可獲
    得二百元。嗣於九十四年七月二日下午六時許，經警員喬裝
    男客談妥性交易後，由乙○○撥打上開行動電話予甲○○，
    並由甲○○駕駛上揭自用小客車載送Ａ女至嘉義市○區○○
    ○街三六號「新上海汽車旅館」欲從事性交易時，為警當場
    查獲，並扣得Ａ女所有之保險套四個、潤滑油一瓶、現金四
    百四十元、甲○○所有並作為性交易聯絡之行動電話二支（
    門號分別為0000000000號及000000000
    0號）及循線查獲乙○○，並扣得他人所有但由乙○○使用
    作為性交易聯絡之0000000000號行動電話一支。
二、案經嘉義市警察局第二分局報請臺灣嘉義地方法院檢察署檢
    察官偵查起訴。
    理  由
一、按被告以外之人於檢察事務官、司法警察官或司法警察調查
    中所為之陳述，與審判中不符時，其先前之陳述具有較可信
    之特別情況，且為證明犯罪事實存否所必要者，得為證據，
    刑事訴訟法第一百五十九條之二定有明文。又按法院所應調
    查之待證事項，依其內容，有實體爭點及程序爭點之分；而
    其證明方法，亦有嚴格證明及自由證明之別。實體之爭點，
    因常涉及犯罪事實要件之該當性、有責性及違法性等實體法
    上事項，均與發見犯罪之真實有關，自應採取嚴格之證明，
    故其證據調查之方式及證據能力，均受法律所規範，適用直
    接審理原則；至程序爭點，既非認定有無犯罪之實體審判，
    而僅涉及訴訟要件之程序上事項，自得採取自由之證明，其
    證據能力由法院審酌，並無直接審理原則之適用（最高法院
    九十三年度台上字第二二五一號判決參照）。至於刑事訴訟
    法第一百五十九條之二所謂「具有較可信之特別情況」，係
    指證人於檢察事務官、司法警察官或司法警察調查中所為之
    陳述，與審判中不符，而其先前之陳述，從客觀上之環境或
    條件等情況加以觀察，有足以取代審判中反對詰問之可信性
    保證者而言。證人所為之先前陳述，相較於審判中之陳述，
    是否具有更可信之特別情況，應依其陳述時外部之客觀情況
    ，綜合比較判斷之，由此可知，「具有較可信之特別情況」
    之事實，是屬於程序事項之爭議，既非認定有無犯罪之實體
    審判，而僅涉及訴訟要件之程序法上事項，自得採取自由之
    證明。本件被告乙○○之辯護人主張證人Ａ女於警詢之陳述
    無證據能力，惟查Ａ女於警詢時已依照規定為全程錄音，有
    錄音帶可稽，且未提到其在警詢時有受強暴或脅迫等情形，
    況Ａ女於本院審理時，亦證稱其在警詢時講得比較正確，因
    當時離案發時間較近，記憶比較深刻，而本院審理所提問的
    ，有些不太記得等語（見本院卷第一二六頁），是Ａ女在警
    詢所述，具有特別可信性，且因本件Ａ女之證詞對於被告是
    否涉及本案之罪，具有關鍵之必要性，是依上述法律規定，
    證人Ａ女於警詢時之陳述，應有證據能力。
二、甲○○部分：
    訊據被告甲○○對於多次搭載Ａ女為性交易一事固坦承不諱
    ，惟矢口否認知悉Ａ女未滿十八歲，辯稱：伊曾問過Ａ女是
    否成年，Ａ女稱已成年云云。惟查：
  (一)按八十四年八月十一日公布施行之兒童及少年性交易防制條
    例第二十三條，其立法意旨在防制、消弭以兒童少年為性交
    易對象之事件，並不以行為人明知被害人為未滿十八歲之人
    為必要。果有以引誘、容留等方法使未滿十八歲之人為性交
    易之不確定故意即應成立本罪，最高法院八十六年度台上字
    第九二七號判決可資參照。又按兒童及少年性交易防制條例
    第一條開宗明義即規定：「為防制、消弭以兒童少年為性交
    易對象事件，特制定本條例。」是為徹底保護兒童及少年，
    自宜循前開最高法院決議所示，認為行為人對於兒童及少年
    之年齡，不以其主觀上有認知為必要，有臺灣高等法院八十
    五年度上訴字第三○六四號判決可參照。
  (二)本件被告雖否認知悉Ａ女未滿十八歲云云，然被告於本院審
    理時供稱：因Ａ女之行動舉止及言談很幼稚，伊曾開玩笑問
    Ａ女是不是未滿十八歲等情（見本院卷第一三五頁），經查
    Ａ女從事本件性交易時，其年紀僅十六歲，依通常言，十六
    歲之女子約剛國中畢業，其心智、言談及舉止等均不脫稚氣
    ，而被告對於Ａ女之表現及年齡本有所懷疑並進而詢問其年
    紀等情，足見被告雖未明知Ａ女未滿十八歲，然對其年紀是
    否已滿十八歲，應有不確定故意，甚至被告於本院準備程序
    時曾經供稱：「承認知悉Ａ女未滿十八歲」等語（見本院卷
    第六七頁），此外，復有Ａ女之代號及姓名對照表附卷可按
    ，可知Ａ女確係未滿十八歲之女子，被告雖事後辯稱不知Ａ
    女未滿十八歲，惟依上述最高法院及臺灣高等法院之裁判意
    旨，不以被告明知Ａ女未滿十八歲為要件，是被告所辯，應
    係卸責之詞，不足採信。
  (三)又被告自九十四年六月中旬起受僱於同案被告乙○○，並多
    次載送Ａ女從事性交易之事實，業據被告坦承不諱，核與證
    人Ａ女於警詢及本院審理時所述情節相符（見第二七五一號
    警卷第十六頁至第十七頁、本院卷第一一○頁至第一一二頁
    ），此外復有扣案之保險套、潤滑油、聯絡之行動電話等物
    可憑，其事證明確，被告犯行應堪認定。
三、乙○○部分：
    訊據被告乙○○對於九十四年七月二日以電話聯絡被告甲○
    ○載送小姐即Ａ女至約定地點從事性交易一事固不否認，惟
    矢口否認有多次犯行，辯稱：伊不認識Ａ女，不知Ａ女未滿
    十八歲，且亦未僱用甲○○載送Ａ女，係因一位真實姓名不
    詳綽號「阿興」之男子說有客人要叫小姐，請他幫忙介紹，
    伊才打電話給甲○○云云，然查：
  (一)被告雖辯稱不知Ａ女為未滿十八歲之女子，然查：被告曾於
    九十一年間因違反兒童及少年性交易防制條例案件經判刑確
    定，復於九十二年間亦因妨害風化案件經本院判刑確定，其
    對於從事性交易之女子，應會特別注意其年齡，而且據Ａ女
    於警詢及本院審理時均證稱，係其國中同學介紹被告與其認
    識等情（見前揭警卷第十八頁、本院卷第一○九頁），而Ａ
    女國中同學之年紀與Ａ女相當，且據Ａ女於警詢及本院審理
    時均指稱被告亦曾多次載送其至約定地點從事性交易等語（
    見前揭警卷第十五頁、本院卷第一○九頁），足見被告對於
    Ａ女應有相當瞭解，其於媒介Ａ女性交易時既存著即便未滿
    十八歲也無所謂的不確定故意，且依前述最高法院及臺灣高
    等法院之判決意旨，亦認為不以行為人明知被害人為未滿十
    八歲之人為必要。是被告辯稱其不知Ａ女為未滿十八歲云云
    ，應不可採。
  (二)另據證人即本案被告甲○○於本院審理時具結證稱：伊大約
    於被查獲前一個月至半個月前，從小蔡（即被告乙○○）得
    知Ａ女有從事性交易，因小蔡叫伊聯絡小姐（即Ａ女）說有
    工了，且跟伊說汽車旅館的地點及收費多少錢，伊接到後，
    就打電話問Ａ女有工了，問她要不要做，問她在哪裏，伊就
    過去載她；及伊每次載送Ａ女為性交易的報酬是二百元，小
    蔡大約打過七、八次電話給伊去載Ａ女從事性交易等語（見
    本院卷第一○一頁、第一○五頁）。
  (三)又Ａ女於警詢時亦證稱：「以前性交易都是綽號小蔡的打電
    話給我說有生意，然後載我去，大概半個月前，才換成雄哥
    （即被告甲○○）載我去的」（見前揭警卷第十五頁）；又
    證稱：我做性交易，已經做了二十幾次了，剛開始都是小蔡
    跟我說有性交易要做，大部分都是他來載我，有時候沒有時
    間，小蔡會叫我自己搭計程車去，半個月前換成大部分是雄
    哥打電話跟我說有性交易要做，幾乎也都是他來載我，要跟
    客人收多少錢他們事先都會跟我說，我跟客人最多拿四千元
    ，最少二千二百元，因為我剛開始做，所以我每次才拿一千
    一百元，地點最多是禾楓跟香提汽車旅館等語。」（見前揭
    警卷第十六頁）。
  (四)另查本件係經員警依報紙所刊登之性交易廣告，喬裝男客，
    佈線埋伏而查獲，有報告書在卷可憑（見第二四七一號警卷
    第二三頁），雖被告辯稱係受友人請託代為介紹小姐從事性
    交易，然倘被告平時未有媒介性交易之情事，焉有湊巧於本
    次被查獲時始為媒介，是被告所辯僅媒介一次云云，應不足
    採信。
  (五)由上述證人甲○○及Ａ女所述，可得知被告於九十四年四、
    五月間起至被同年七月二日被查獲止，有多次媒介Ａ女與男
    客為性交易，起初由被告自行載送Ａ女至約定地點為性交易
    ，嗣後則由被告僱用同案被告甲○○載送Ａ女，其每次性交
    易所得除Ａ女分得一千一百元、甲○○分得二百元外，其餘
    均由被告取得之事實應可認定，此外，復有電話通聯譯文、
    自由時報徵人廣告、通聯調閱查詢單、通聯紀錄、搜索扣押
    筆錄、姓名對照表在卷足憑，及查扣之行動電話三支、保險
    套四個、潤滑油一瓶可按，其事證明確，被告所辯顯係事後
    卸責之詞，實不足採，其犯行堪以認定，應予依法論科。
四、查被告乙○○、甲○○媒介使未滿十八歲之Ａ女從事性交易
    之犯行，核其等所為，均係犯違反兒童及少年性交易防制條
    例第二十三條第二項意圖營利，而媒介使未滿十八歲之人為
    性交易罪。被告二人就前開犯行，彼此間有犯意聯絡及行為
    分擔，均為共同正犯。又被告等所犯上開行為，均時間緊接
    ，犯罪構成要件相同，顯係基於概括犯意反覆為之，皆為連
    續犯，應論以一罪，並加重其刑。爰審酌被告二人年輕力壯
    ，卻不思從事正當工作以謀生，竟為牟利而媒介使女子為性
    交易，犯罪所生危害非輕，其犯罪之所得，及部分坦承犯行
    之犯後態度尚稱良好等一切情狀，各量處如主文所示之刑，
    並就罰金部分諭知易服勞役之折算標準，以示懲儆。至扣案
    之行動電話二支（門號分別為0000000000號及0
    000000000號）為被告甲○○所有，且供犯罪所用
    之物，業據被告甲○○供承在卷，爰依刑法第三十八條第一
    項第二款宣告沒收；另扣案之保險套四個、潤滑油一瓶、現
    金四百四十元為Ａ女所有，及門號0000000000號
    之行動電話一支，為被告乙○○之兄所申請，均非被告二人
    所有，業據Ａ女及被告乙○○供述在卷，爰不另為沒收之諭
    知，併此敘明。
據上論斷，應依刑事訴訟法第二百九十九條第一項前段，兒童及
少年性交易防制條例第二十三條第二項，刑法第十一條前段、第
二十八條、第五十六條、第四十二條第二項、第三十八條第一項
第二款，罰金罰鍰提高標準條例第二條，現行法規所定貨幣單位
折算新臺幣條例第二條，判決如主文。
本案經檢察官李志明到庭執行職務
中    華    民    國    95    年    5     月    18    日
                    刑事第三庭   審判長法  官  沈福財
                                       法  官  卓春慧
                                       法  官  陳仁智
上列正本證明與原本無異。
如不服本判決，應於判決送達後10日內向本院提出上訴狀（應附
繕本）。告訴人或被害人如對於本判決不服者，應具備理由請求
檢察官上訴，其上訴期間之計算係以檢察官收受判決正本之日期
為準。
中    華    民    國    95    年    5     月    18    日
                                       書記官  李佳惠
附錄本案論罪科刑法條全文：
兒童及少年性交易防制條例第23條：
引誘、容留、媒介、協助或以他法，使未滿十八歲之人為性交易
者，處1年以上7年以下有期徒刑，得併科新臺幣3百萬元以下罰
金。以詐術犯之者，亦同。
意圖營利而犯前項之罪者，處3年以上10年以下有期徒刑，併科
新臺幣5百萬元以下罰金。
以犯前項之罪為常業者，處5年以上有期徒刑，併科新臺幣7百萬
元以下之罰金。
媒介、收受、藏匿前三項被害人或使之隱避者，處1年以上7年以
下有期徒刑，得併科新臺幣3百萬元以下罰金。
前項收受、藏匿行為之媒介者，亦同。
第1項、第2項、第4項及第5項之未遂犯罰之。

司法院資訊處製作；財團法人民間司法改革基金會備份。
